【裁判字號】    90,訴,52
【裁判日期】    900510
【裁判案由】    違反毒品危害防制條例
【裁判全文】
臺灣雲林地方法院刑事判決                              九十年度訴字第五二號
    公  訴  人  臺灣雲林地方法院檢察署檢察官
    被      告  甲○○
右列被告因違反毒品危害防制條例案件，經檢察官提起公訴及移送併辦（八十九年度
毒偵字第一五九八號、九十年度毒偵字第三八、四○一號），本院判決如左：
    主  文
甲○○連續施用第一級毒品，處有期徒壹年貳月，扣案之第一級毒品海洛因貳小包（
毛重○‧七八公克、淨重○‧○六公克）及第一級毒品海洛因拾陸小包（毛重一○‧
五公克、淨重六‧九一公克）均沒收銷燬之，白色粉末二小包（毛重一○‧八公克、
經鑑驗結果為葡萄糖成分）、皮包一個及空塑膠袋十九只均沒收。又連續施用第二級
毒品，處有期徒刑柒月，扣案之第二級毒品安非他命貳小包（毛重二‧六公克）及吸
食器壹組均沒收銷燬之。應執行有期徒刑壹年捌月，扣案之第一級毒品海洛因貳小包
（毛重○‧七八公克、淨重○‧○六公克）、第一級毒品海洛因拾陸小包（毛重一○
‧五公克、淨重六‧九一公克）、第二級毒品安非他命貳小包（毛重二‧六公克）及
吸食器壹組均沒收銷燬之，白色粉末二小包（毛重一○‧八公克、經鑑驗結果為葡萄
糖成分）、皮包一個及空塑膠袋十九只均沒收。
    事  實
一、甲○○前因施用毒品案件，分別經本院以八十八年度毒聲字第一一七九號、八十
    九年度毒聲字第七五三號及八十九年度毒聲字第七七八號裁定送觀察、勒戒，並
    分別於民國（下同）八十八年十月一日及八十九年六月八日送勒戒處所執行觀察
    、勒戒後，均因無繼續施用毒品之傾向，分別經台灣雲林地方法院檢察署檢察官
    於八十八年十月十二日及八十九年六月二十七日，以八十八年度毒偵字第二二八
    號及八十九年度毒偵字第八七○號併入同年毒偵字第七八九號不起訴處分在案。
    （一）又基於概括之犯意，自八十九年六月二十七日檢察官為前開不起訴處分後
    二、三個月之不詳期日起，至九十年一月十六止，每日一次，連續在雲林縣台西
    鄉○○村○○路五九巷三九號住處，把第一級毒品海洛因摻在香煙內吸食之方式
    ，連續施用第一級毒品海洛因，於八十九年十月十一日二十一時三十分許，在雲
    林縣虎尾鎮○○路七十四號前，為警查獲，並當場扣得其所有之第一級毒品海洛
    因二包（毛重○‧七公克、淨重○‧○六公克）。又於同年十一月二十三日十時
    四十分許，在國道一號公路后里收費站北向處，在甲○○與趙建德、丁小芬三人
    所搭乘林義錫（趙建德、丁小芬及林義錫三人由檢察官另案偵辦）所駕駛之３Ｋ
    －６８３０號自用小客車內，查獲甲○○所有第一級毒品海洛因十六小包（毛重
    一○‧五公克、淨重六‧九一公克）、第二級毒品安非他命二小包（毛重二‧六
    公克）、白色粉末二小包（毛重一○‧八公克、經鑑驗結果為葡萄糖成分）、吸
    食器一組、皮包一個及空塑膠袋十九只。（二）另基於概括之犯意，於上開期間
    內，以每二天一次，連續在其前開住處，把第二級毒品安非他命放在玻璃球燒烤
    冒出白煙吸食之方式，連續施用第二級毒品安非他命。期間經台灣雲林地方法院
    檢察署檢察官聲請，經本院於八十九年十二月二十一日以八十九年度毒聲字第一
    六六一號裁定令甲○○入戒治處所，施以強制戒治一年確定，於九十年一月十六
    日為雲林憲兵隊緝捕到案後，於翌日（同年月十七日）送台灣雲林戒治所執行強
    制戒治。
二、案經雲林縣警察局虎尾分局報請台灣雲林地方法院檢察署檢察官偵查起訴，並經
    內政部警政署國道公路警察局第三警察隊報請台灣台中地方法院檢察署檢察官移
    轉、及台灣雲林戒治所報請台灣雲林地方法院檢察署檢察官聲請併辦。
      理  由
一、被告甲○○於右揭時、地，分別以上開方式連續施用第一、二級毒品海洛因及安
    非他命之事實，業據被告於台灣雲林戒治所訪談及本院審理中坦承不諱，且被告
    於前揭期日，二次為警查獲時，經警採集其尿液送檢驗結果均呈嗎啡及甲基安非
    他命陽性反應，有雲林縣和彰化縣衛生局煙毒尿液檢驗成績書及法務部調查局（
    八九）陸（一）字第八九○八九八四四號檢驗通知書各一紙附偵查卷可按，又被
    告於九十年一月十七日送台灣雲林戒治所執行強制戒治時，經該所採驗其尿液，
    並轉送長榮管理學院複驗結果，亦均呈甲基安非他命及嗎啡陽性反應，有該所九
    十年三月九日（九○）雲戒順政字第○九九一號函及長榮管理學院陽性報告各一
    紙在偵查卷可稽。此外，並有在八十九年十月十一日二十一時三十分許為警查獲
    時，扣得其所有第一級毒品海洛因二包（毛重○‧七公克、淨重○‧○六公克）
    可稽。另被告雖否認於同年十一月二十三日十時四十分許，在國道一號公路后里
    收費站北向處所查獲之第一級毒品海洛因十六小包（毛重一○‧五公克、淨重六
    ‧九一公克）、第二級毒品安非他命二小包（毛重二‧六公克）、白色粉末二小
    包（毛重一○‧八公克、經鑑驗結果為葡萄糖成分）、吸食器一組、皮包一個及
    空塑膠袋十九只為其所有，並辯稱係同案林義錫所有云云。然查，當時與被告一
    起乘車之趙建德於警訊中陳稱：「（問：車上查獲之一級毒品海洛因及二級毒品
    安非他命及吸食器乙組是誰所有？）‧‧‧當時我見乘坐後方乘客甲○○‧‧‧
    拿出來放在中央扶手下一個黑色小皮包就是後來被警方查獲，小皮包內裝有一級
    毒品海洛因及二級毒品安非他命。」等語明確，再參酌上開彰化縣衛生局煙毒尿
    液檢驗成績書，當時在車上共乘之四人中，只有被告之尿液檢驗結果呈甲基安非
    他命及嗎啡陽性反應，及另一呈嗎啡陽性反應者，為被告之未婚妻丁小芬等情以
    觀，趙建德之上開供述，應與事實相符，顯見上開物品應屬被告所有，被告所辯
    ，為無可採。又被告前先後施用毒品，分別經本院以前揭裁定送觀察、勒戒並予
    執行後，均因無繼續施用毒品之傾向，經台灣雲林地方法院檢察署檢官分別於上
    開期日為不起訴處分等情，亦經被告於偵審中自承無誤，並有台灣雲林地方法院
    檢察署刑案資料查註紀錄表、本院被告院內索引卡紀錄表及台灣高等法院被告全
    國前案紀錄表在卷足憑，本件事證明確，應予依法論科。
二、核被告所為係犯毒品危害防制條例第十條第一、二項施用第一、二級毒品罪，其
    持有毒品海洛因及安非他命之低度行為為施用之高度行為所吸收，不另論罪。又
    其分別先後多次施用第一、二級毒品犯行，時間緊接，犯罪構成要件相同，顯係
    分別基於概括之犯意反覆為之，應分別依連續犯之規定論以連續施用第一、二級
    毒品罪，並均依法加重其刑。其所犯上開連續施用第一、二級毒品罪間，犯意各
    別，行為互殊，應予分論併罰。爰審酌被告歷經二次觀察、勒戒後，已無繼續施
    用毒品之傾向，又再犯本罪，顯見被告意志薄弱，且施用頻繁，履經查獲仍繼續
    施用，顯見其毒癮不小，惟犯後坦承犯行，態度良好等一切情狀，分別量處如主
    文所示之刑，並定其應執行刑，以示懲儆。扣案之被告所有第一級毒品海洛因二
    小包（毛重○‧七公克、淨重○‧○六公克）、第一級毒品海洛因十六小包（毛
    重一○‧五公克、淨重六‧九一公克）、第二級毒品安非他命二小包（毛重二‧
    六公克）及專供施用第二級毒品安非他命之器具吸食器乙組，依毒品危害防制條
    例第十八條一項規定，諭知沒收銷燬之。又扣案之皮包一個、新塑膠袋十九只及
    白色粉末二小包（毛重約一○‧八公克、經鑑驗結果為葡萄糖成分），均為被告
    所有，其中白色粉末為供施用第一級毒品所用、皮包及塑膠袋為供藏匿及預供分
    裝第一、二毒品所用，為供犯罪所用及供犯罪預備之物，爰於宣告被告連續施用
    第一級毒品罪刑後，併予宣告沒收。另於宣告被告連續施用第二級毒品罪刑後，
    不予重複宣告沒收，併此敘明。
三、據上論斷，應依刑事訴訟法第二百九十九條第一項前段，毒品危害防制條例第十
    條第一、二項、第十八條第一項，刑法第十一條前段、第三十八條第一項第二款
    、第五十六條、第五十一條第五款，判決如主文。
本案經檢察官林豐正到庭執行職務。
中      華      民      國      九十      年      五    月      十      日
                                         臺灣雲林地方法院刑事第二庭
                                             法  官  黃一馨
右正本證明與原本無異
如不服本判決，應於送達後十日內，向本院提出上訴狀。（須附繕本）
                                             書記官  陳姵君
中      華      民      國      九十      年      五      月    十      日
毒品危害防制條例第十條
施用第一級毒品者，處六月以上五年以下有期徒刑。
施用第二級毒品者，處三年以下有期徒刑。


司法院資訊處製作；財團法人民間司法改革基金會備份。
